【裁判字號】    98,審簡上,50
【裁判日期】    981030
【裁判案由】    詐欺
【裁判全文】
臺灣士林地方法院刑事判決            98年度審簡上字第50號
上  訴  人
即  被  告  甲○○
上列上訴人即被告因詐欺案件，不服本院士林簡易庭中華民國97
年11月24日97年度簡字第728 號第一審刑事簡易判決（提起公訴
案號：臺灣士林地方法院檢察署97年度偵緝字第498 號、97年度
偵字第4063、6011號），提起上訴，本院管轄之第二審合議庭判
決如下：
    主  文
上訴駁回。
    事實及理由
一、本案經本院審理結果，認第一審判決被告犯刑法第30條、第
    339 條第1 項幫助詐欺取財罪，處有期徒刑5 月，並諭知如
    易科罰金以新臺幣（下同）1000元折算1 日，其認事、用法
    及量刑均無不當，應予維持，引用第一審判決書記載之犯罪
    事實、證據及理由（如附件判決書）。
二、被告上訴意旨略以：係因失業將存摺及金融卡交付他人賺取
    租金，現有正常工作，並願意和解及賠償被害人之損失，認
    原審量刑過重，請求撤銷原判決等語。
三、按刑之量定及緩刑之宣告，係實體法上賦予法院得為自由裁
    量之事項，倘其未有逾越法律所規定之範圍，或濫用其權限
    ，即不得任意指摘為違法（最高法院75年臺上字第7033 號
    判例意旨參照）。原審業已審酌被告犯罪之動機，交付專屬
    個人理財使用之金融卡、帳戶及密碼，助長犯罪氣焰，幫助
    詐欺取財所致被害人損失之金額，及其犯後態度，暨其品性
    、生活狀況及智識程度等情，而量處被告前開所示之刑，並
    諭知易科罰金之折算標準，經核量刑並無特別失出之處，上
    訴人以：伊願意賠償被害人等語，提起上訴請求輕判，然被
    告經本院傳喚到庭後，雖承諾賠償（見本院卷98年6 月9 日
    準備程序筆錄第1 至2 頁），但經本院多次催促，均未見履
    行，且亦未具狀或到庭陳述其無法履行賠償責任之理由，足
    見本件，亦無被告所述應予輕判理由，是原審量刑尚屬妥適
    ，被告執前詞提起上訴，自屬無據，應予駁回。
四、被告經合法傳喚，無正當理由不到庭，爰不待其陳述，逕行
    判決。
五、據上論斷，應依刑事訴訟法第455 條之1 第1 項、第3 項、
    第368 條、第371 條、第373 條，判決如主文。
六、本案經檢察官曾勁元到庭執行職務
中    華    民    國    98    年    10    月    30    日
                  刑事第一庭審判長法  官  洪英花
                                  法  官  雷雯華
                                  法  官  王沛雷
以上正本證明與原本無異。
本判決不得上訴。
                                  書記官  吳尚文
中    華    民    國    97    年    10    月    30    日
附錄本案論罪科刑法條全文：
刑法第339條
意圖為自己或第三人不法之所有，以詐術使人將本人或第三人之
物交付者，處5 年以下有期徒刑、拘役或科或併科1 千元以下罰
金。
以前項方法得財產上不法之利益或使第三人得之者，亦同。
前二項之未遂犯罰之。


司法院資訊處製作；財團法人民間司法改革基金會備份。
